DIEGO DAMIÁN

Contacto

diegoaarondv@gmail.com

\(+51 968 15 28 68

diegoaaron

diegoaarondv989

Idiomas

Ingles intermedio

Estudios

Bachiller en Administración de

Universidad Tecnológica del Perú 2015-2021

Técnico en Computación e informática Instituto IDAT

Backend skills

2008-2012

Javascript/Node Python SQL

Frontend skills

HTML/CSS/JS

Networking skills

Routing & Switching Servidores Linux

- ACERCA DE MÍ -

Bachiller en administración y técnico en informática con experiencia en análisis y solución de problemas relacionados con aplicaciones empresariales del sector de telecomunicaciones. En mi trayectoria he logrado cumplir con los objetivos asociados a mi cargo y trabajando de forma óptima con las áreas involucradas.

EXPERIENCIA LABORAL

Analista de soporte de aplicaciones

HITSS Perú S.A.C.

- 11/2021-08/2023 • Administración de servidores Red Hat 7.
- Administración de base de datos Oracle 11g.
- Monitoreo de servicios a través de Zabbix. Creación y actualización de scripts con PL/SQL.
- Registro y seguimiento de tickets en sistema Remedy.
- Creación de scripts en Python para automatización de servidores.
- Monitoreo y actualización de scripts en orquestador de aplicaciones TS-ROS.

Teconologías utilizadas: Linux, PL/SQL, Python

Analista de soporte de aplicaciones

HITSS Perú S.A.C.

Administración de servidores Red Hat 7.

- Monitoreo de aplicaciones en CloudWatch (AWS).
- Monitoreo de aplicaciones Java (Weblogic server).
- Registro y seguimiento de tickets en sistema Remedy.

Teconologías utilizadas: Linux, PL/SQL, Java

Analista TAC

Optical Technologies S.A.C.

- Administración de D.N.S.
- Administración de CPANEL.
- Monitoreo de la red backbone (software PRTG).
- · Administración y troubleshooting de firewalls Fortigate.
- Administración y troubleshooting de routers Cisco y Mikrotik.
- Administración y troubleshooting de equipos wireless Ubiquiti.

Teconologías utilizadas: Linux, Cisco, Fortigate

Operador NOC

HITSS Perú S.A.C.

- · Monitoreo de servidores Red Hat 7. Monitoreo de aplicaciones Java(Weblogic server).
- Registro y seguimiento de tickets en sistema Remedy.
- Monitoreo de servidores Windows 2003/2008/2012 Server.

Teconologías utilizadas: Linux, Windows Server, Java

Analista de comunicaciones 1

Optical Technologies S.A.C.

- Administración de D.N.S.
- Monitoreo de la red backbone (software PRTG)
- · Administración y troubleshooting de firewalls Fortigate
- · Administración y troubleshooting de routers Cisco y Mikrotik
- Administración y troubleshooting de equipos wireless Ubiquiti

Teconologías utilizadas: Linux, Cisco, Fortigate

11/2013-02/2015

07/2019-01/2020

07/2019-01/2020

08/2018-12/2018

Asistente de sistemas

CyJ Constructores y Contratistas S.A.C.

04/2013-10/2013

- Administración de firewall ISA Server 2006
- Administración de intranet en CMS Joomla 2.8
- Implementación de cableado estructurado LAN
- Soporte técnico de computadoras, laptops e impresoras
- Administración de servidores Windows Server 2003 (A.D. y D.N.S.)

Teconologías utilizadas: Joomla, Windows Server

Practicas pre-profesionales - Área de sistemas

CyJ Constructores y Contratistas S.A.C.

04/2012-03/2013

- Implementación de cableado estructurado LAN
- Soporte técnico de computadoras, laptops e impresoras
- Administración de servidores Windows Server 2003 (A.D. y D.N.S.)

Teconologías utilizadas: Windows Server, cableado estructurado, Joomla

Auxiliar de Laboratorio

Universidad Tecnológica del Perú

02/2011-10/2013

31/01/2015

- Implementación de cableado LAN
- Creación y restauración de backups
- Monitoreo y mantenimiento de computadoras

Curso Java 7.0 Fundamentals Developer (70 hrs)

• Administración y gestión del servidor DHCP en Windows Server 2003

Teconologías utilizadas: Windows Server, cableado estructurado

CERTIFICACIONES	
Sistemas UNI Curso de Excel Intermedio 2019 (24 hrs)	06/05/2021
Huawei Training	00,00,2022
Huawei University Open Courses	17/12/2020
Sistemas UNI Curso de MS. SQL Server 2016 - Implementación (24 hrs)	24/06/2019
Sistemas UNI Curso de Modelamiento de datos (24 hrs)	24/06/2019
Municipalidad de Lima Taller de Machine Learning	11/05/2019
Cibertec	